臺灣臺北地方法院交通事件裁定　　　　　　　　　九十一年度交聲字第一四一六號
　　異　議　人　甲○○
　　即受處分人
右列受處分人因違反道路交通管理處罰條例案件，對於台北市交通事件裁決所民國九
十一年九月十日所為之處分（原處分案號：北市裁三字第駕裁二二－ＡＢＵ一八五九
四三號），聲明異議，本院裁定如左：
      主  文
異議駁回。
      理  由
一、按汽車駕駛人轉彎時，在多車道右轉彎，不先駛入外側車道，或多車道左轉彎，
    不先駛入內側車道者，處新臺幣二百元以上六百元以下罰鍰；又汽車駕駛人違反
    第四十八條規定者，除依該規定處罰鍰外，並記違規點數一點，道路交通管理處
    罰條例第四十八條第四款、第六十三條第一項第一款分別定有明文。
二、原處分意旨略以：本件異議人即受處分人甲○○於民國九十一年六月二十八日十
    二時五十分，駕駛車號ＣＮ－三六三八號自小客車沿台北市○○路○段南向北行
    駛第四車道變換車道至第五車道欲右轉士商路時，其右後保險桿與沿同向第五車
    道直行之五Ｑ－八三八三號自小客車前車頭相撞及而肇事，經台北市政府警察局
    士林分局交通分隊警員以受處分人駕駛前揭自小客車，在多車道又轉彎時，不先
    駛入外側車道，違反前述道路交通管理處罰條例第四十八條第四款（裁決書贅引
    第一項，應予更正）之規定而掣發台北市政府警察局北市警交大字第ＡＢＵ１８
    ５９４３號舉發違反道路交通管理事件通知單舉發，嗣受處分人於舉發通知單上
    所載應到案日期前向原處分機關為申訴，經原處分機關請舉發單位調查結果，仍
    認受處分人有前開違規行為，原處分機關乃以受處分人違反前揭道路交通管理處
    罰條例第四十八條第四款之行為，依違法道路交通管理事件統一裁罰標準表，於
    九十年九月十日裁處受處分人罰鍰新台幣六百元，並依前揭道路交通管理處罰條
    例第六十三條第一項第一款規定，記汽車駕駛人即受處分人違規點數一點。
三、經查，受處分人固自承於右揭時地駕駛前揭自小客車沿承德路五段南向北行駛等
    情不諱，惟矢口否認有何違反道路交通管理處罰條例之行為，辯稱：伊當日由承
    德路四段南向北駛入五段，最外線車道即書明慢車道，快慢車道均劃白直線，以
    上所述即可得知不得隨意駕車跨越快慢車道，迨近士商路口三十公尺方劃虛白線
    ，伊自一般交通常識駛至三十公尺處右轉遭致撞擊；加上伊事後重返現場方發現
    馬路右側立有一紅色告示牌，但被樹葉遮蔽無法看清等云云。惟查：受處分人於
    上述時、地，駕前揭自小客車延承德路五段南向北第四車道距停車線十公尺遠處
    ，忽由第四車道變換車道至第五車道，故致與第三人林建樺所駕之車號五Ｑ－八
    三八三號自小客車撞擊肇事之事實，有臺北市政府警察局士林分局交通分隊林建
    樺交通事故談話紀錄表在卷可憑。雖異議人以前詞置辯云云，然觀諸卷附照片行
    駛該路段之路面情形，均已於各車道上標明右轉或直行之方向，而異議人所行駛
    之第四線道，係為直行車道無訛；故異議人於該路口處既欲右轉，理當遵守前開
    規則，先駛入第五車道以便右轉士商路，異議人捨此不由，確有違反之實。至異
    議人所言馬路右側之紅色告示牌遭樹葉遮蔽無法看清之部，經查，該紅色告示牌
    並無完全遭遮蔽，其視線當不致受阻，行經該處即有注意之可能，且該告示牌係
    為注意標誌，駕駛人本應依循道路交通管理處罰條例之規定，在多車道右轉彎，
    先駛入外側車道。故異議人上開所辯，委無足採。綜上所述，異議人確有在多車
    道右轉彎，不先駛外側車道之事實。
四、綜上，異議人所為確實違反上開道路交通管理處罰條例之規定，原處分機關依道
    路交通管理處罰條例第四十八條第一項第四款，裁處異議人罰鍰新臺幣六百元，
    並依前揭道路交通管理處罰條例第六十三條第一項第一款規定，記違規點數一點
    ，核無違誤，本件受處分人之異議為無理由，應予駁回。
五、據上論斷，應依道路交通案件處理辦法第十九條，裁定如主文。
中      華      民      國    九十一      年       十    月  二十二     日
                                       臺灣臺北地方法院刑事交通法庭
                                           法  官  曾  正  龍
右正本證明與原本無異。
如不服本裁定，應於裁定送達後五日內，向本院提出抗告狀。
                                           書記官  彭  自  青
中      華      民      國    九十一      年       十    月  二十四     日
